【裁判字號】    95,訴,1428
【裁判日期】    950830
【裁判案由】    毒品危害防制條例
【裁判全文】
臺灣桃園地方法院刑事判決              95年度訴字第1428號
公  訴  人  臺灣桃園地方法院檢察署檢察官
被      告  甲○○
                      號
指定辯護人  本院公設辯護人彭詩雯
上列被告因違反毒品危害防制條例案件，經檢察官提起公訴（95
年度毒偵字第2190號、第2550號）及移送併案審理（95年度毒偵
字第3322號），被告於準備程序進行中為有罪之陳述，經本院合
議庭裁定由受命法官獨任進行簡式審判程序後，檢察官聲請改依
協商程序而為判決，本院判決如下：
    主  文
甲○○連續施用第一級毒品，處有期徒刑捌月，扣案第一級毒品
海洛因壹包（驗餘淨重零點壹零公克），沒收銷燬之；注射針筒
貳支，均沒收。
一、犯罪事實：
    甲○○前曾於民國90年間因施用毒品案件，經本院依聲請於
    90年5 月29日以90年毒聲字第2120號裁定送觀察、勒戒後，
    因認有繼續施用毒品傾向，經本院於90年9 月11日以90年度
    毒聲字第3890號裁定令入戒治處所施以強制戒治，嗣經本院
    依聲請於91年2 月4 日以93年度毒聲字第341 號裁定停止戒
    治交付保護管束，再經本院依聲請於91年7 月23日以91年度
    毒聲字第1279號裁定銷停止戒治，令入戒治處所施以強制戒
    治，而於92年5 月25日執行強制戒治完畢，並經臺灣桃園地
    方法院檢察署檢察官於92年6 月24日以91年度戒毒偵字第6
    號為不起訴處分確定。詎甲○○猶未戒除毒癮，於前次強制
    戒治執行完畢5 年內，復基於施用海洛因毒品之概括犯意，
    於95年4 月10日起至95年5 月2 日止，在桃園縣大園鄉埔心
    村三塊厝70之37號住處，連續非法施用第一級毒品海洛因多
    次。嗣先於95年4 月13日13時許，在桃園縣蘆竹鄉○○村○
    ○街與文新街口前為警查獲，並當場扣得其所有且供施用第
    一級毒品海洛因用之注射針筒1 支；另於95年4 月27日16時
    40分許，在桃園縣桃園市○○路1143巷35號前停車場為警查
    獲，並當場扣得第一級毒品海洛因1 包（驗餘淨0.10公克）
    、其所有且供施用第一級毒品海洛因用之注射針筒1 支；再
    於95年5 月3 日10時23分許，經警通知前往位於桃園縣楊梅
    鎮○○路123 號警察局，警員對其採尿送檢驗結果，而查知
    。案經桃園縣警察局大園、大溪分局報請臺灣桃園地方法院
    檢察署檢察官偵查起訴及移送併案審理。
二、證據：
  (一)被告甲○○於本院行準備程序時自白（見本院95年8 月16準
    備程序筆錄）。
  (二)臺灣檢驗科技股份有限公司濫用藥物尿液檢驗報告3 份。
  (三)法務調查局鑑定通知書1 份。
  (四)扣案第一級毒品海洛因1 包（驗餘淨重0.10公克）、注射針
    筒2 支。
  (五))臺 灣高等法院被告前案紀錄表及臺灣桃園地方法院檢察署
    檢察官92年度戒毒偵字第6 號不起訴處分書各1 份。
三、本件經檢察官與被告於審判外達成協商之合意且被告已認罪
    ，其合意內容為：被告願受科刑範圍為有為期徒刑8 月。經
    查，上開協商合意並無刑事訴訟法第455 條之4 第1 項所列
    情形之一，檢察官聲請改依協商程序而為判決，本院爰不經
    言詞辯論，於協商合意範圍內為協商判決，合予敘明。
四、附記事項：
    查被告行為後，刑法於94年2 月2 日公布，於95年7 月1 日
    施行，其中修正第2 條、第56條規定。按行為後法律有變更
    者，適用行為時之法律，但行為後之法律有利於行為人者，
    適用最有利於行為人之法律，現行刑法第2 條第1 項訂有明
    文。此條規定乃與刑法第1 條罪刑法定主義契合，而貫徹法
    律禁止溯及既往原則，係規範行為後法律變更所生新舊法律
    比較適用之準據法，是刑法第2 條本身雖經修正，但刑法第
    2 條既屬適用法律之準據法，本身尚無比較新舊法之問題，
    應一律適用裁判時之現行刑法第2 條規定以決定適用之刑罰
    法律，先予辨明。又以本次刑法修正之比較新舊法，應就罪
    刑有關之共犯、未遂犯、想像競合犯、牽連犯、連續犯、結
    合犯，以及累犯加重、自首減輕暨其他法定加減原因（如身
    分加減）與加減例等一切情形，綜其全部罪刑之結果而為比
    較，最高法院95年5 月23日著有95年度第8 次刑庭會議決議
    可資參照，再按比較適用最有利於行為人之法律，應就罪刑
    有關之一切情形比較其全部結果，而為一體之適用，不應一
    部分適用新法，一部分適用舊法，最高法院29年上字第964
    號判例意旨參照。查刑法第56條連續犯之規定業於94年1 月
    7 日修正刪除，並於95年7 月1 日施行。是於新法修正施行
    後，被告之數犯罪行為，即須分論併罰。此刪除雖非犯罪構
    成要件之變更，但顯已影響行為人刑罰之法律效果，比較新
    、舊法結果，自應以被告行為時之法律即舊法論以連續犯對
    被告較為有利。綜合上述條文修正前、後之比較，揆諸前揭
    最高法院決議、判例意旨及修正後刑法第2 條第1 項前段、
    後段規定之「從舊、從輕」原則，及法律一體適用，不容割
    裂之原則，自應適用被告行為時之法律，即修正前刑法之相
    關規定予以論處。
五、應適用之法條：刑事訴訟法第273 條之1 第1 項、第455 條
    之2 第1 項、第455 條之4 第2 項、第455 條之8 、第454
    條第2 項，毒品危害防制條例第10條第1 項、第18條第1 項
    前段，修正後刑法第2 條第1 項前段、修正前刑法第11條、
    第56條、第38條第1 項第2 款。
六、協商判決除有刑事訴訟法第455 條之4 第1 項第1 款於本訊
    問程序終結前，被告撤銷協商合意或檢察官撤回協商聲請者
    ；第2 款被告協商之意思非出於自由意志者；第4 款被告所
    犯之罪非第455 條之2 第1 項所定得以協商判決者；第6款
    被告有其他較重之裁判上一罪之犯罪事實者；第7 款法院認
    應諭知免刑或免訴、不受理者情形之一，及違反同條第2項
    「法院應於協商合意範圍內為判決；法院為協商判決所科之
    刑，以宣告緩刑或二年以下有期徒刑、拘役或罰金為限」之
    規定者外，不得上訴。
七、如有前述例外得上訴之情形，又不服本件判決，得自收受判
    決送達之日起10日內，向本院提出上訴書狀，上訴於第二審
    法院。
中    華    民    國    95    年    8    月      30   日
                  臺灣桃園地方法院刑事第七庭
                        法  官  賴淑美
以上正本證明與原本無異。
                        書記官  陳育君
中    華    民    國    95    年    8    月      30   日
附錄本件論罪科刑法條：
毒品危害防制條例第10條
施用第一級毒品者，處 6 月以上 5 年以下有期徒刑。
施用第二級毒品者，處 3 年以下有期徒刑。


司法院資訊處製作；財團法人民間司法改革基金會備份。
